【裁判字號】    98,審訴,2069
【裁判日期】    980831
【裁判案由】    毒品危害防制條例
【裁判全文】
臺灣桃園地方法院刑事判決            98年度審訴字第2069號
公  訴  人  臺灣桃園地方法院檢察署檢察官
被      告  甲○○
指定辯護人  本院公設辯護人  彭詩雯
上列被告因違反毒品危害防制條例案件，經檢察官提起公訴（98
年度毒偵字第2635號），本院判決如下：
    主  文
甲○○施用第二級毒品，累犯，處有期徒刑柒月，扣案之甲基安
非他命壹包連同包裝袋壹只（毛重零點肆公克，因鑑驗使用零
點零壹伍公克）沒收銷燬之。
    事  實
一、甲○○前有違反廢棄物清理法、違反毒品危害防制條例、竊
    盜等前科，其中於民國90年間因違反廢棄物清理法案件，經
    臺灣高等法院以93年度上訴字第1963號判決判處有期徒刑1
    年4 月，提起上訴後，嗣經最高法院以94年度台上字第3771
    號判決上訴駁回確定；另於93年間，因施用毒品案件，經本
    院以93年度壢簡字第1770號判決判處有期徒刑3 月確定；再
    於94年間因竊盜案件，經臺灣新竹地方法院以94年度易字第
    394 號判決判處有期徒刑8 月確定，上開各罪並經臺灣新竹
    地方法院以96年度聲減字第353 號裁定各減刑為8 月、1 月
    又15日、4 月，應執行有期徒刑1 年1 月又15日確定，甫於
    96年7 月16日縮刑期滿執行完畢出監。復於96年間，因施用
    毒品案件，經臺灣新竹地方法院以96年度竹簡字第1198號判
    決判處有期徒刑5 月確定，於97年5 月9 日易科罰金執行完
    畢。另於97年間，因施用毒品案件，經本院以97年度壢簡字
    第1759號判決判處有期徒刑5 月確定，於98年2 月17日易科
    罰金執行完畢（均構成累犯）。
二、被告另曾於90年間，因施用毒品案件，經本院以90年度毒聲
    字第742 號裁定送觀察、勒戒後，認無繼續施用毒品傾向，
    於同年9 月28日出所執行完畢，並由臺灣桃園地方法院檢察
    署檢察官於90年9 月27日以90年度毒偵緝字第468 號為不起
    訴處分確定。又於93年間，因施用毒品案件，經本院以93年
    度毒聲字第289 號裁定送觀察、勒戒後，於93年11月21日因
    法律修正報結而釋放出所，該次施用毒品犯行，經本院以93
    年度壢簡字第1770號判決判處有期徒刑3 月確定。又五年內
    之96年間，因施用毒品案件，經臺灣新竹地方法院以96年度
    竹簡字第1198號判決判處有期徒刑5 月確定。詎猶未能戒除
    毒癮，明知甲基安非他命係業經公告列為毒品危害防制條例
    第2 條第2 項第2 款之第二級毒品，不得非法持有、施用，
    竟基於施用第二級毒品甲基安非他命之犯意，於98年6 月2
    日某時，在桃園縣楊梅鎮瑞原里10鄰上陰影窩81號住處內，
    施用第二級毒品甲基安非他命1 次。嗣於同日（起訴書誤載
    為98年6 月20日）20時許，在上址前為警查獲，並扣得其所
    有之甲基安非他命1 包連同包裝袋1 只（毛重0.34公克，因
    鑑驗使用0.015 公克）。
三、案經桃園縣政府警察局楊梅分局報告臺灣桃園地方法院檢察
    署檢察官偵查起訴。
    理  由
一、本案被告甲○○所犯係刑事訴訟法第376 條第1 款最重本刑
    為3 年以下有期徒刑之罪，其於準備程序中就被訴事實為有
    罪之陳述，爰依刑事訴訟法第284 條之1 規定獨任進行審判
    程序。
二、按傳聞法則之重要理論依據，在於傳聞證據未經當事人之反
    對詰問予以核實，乃予排斥，惟若當事人已放棄對原供述人
    之反對詰問權，於法院審判時表明同意該等傳聞證據可作為
    證據，基於證據資料愈豐富，愈有助於真實發現之理念，並
    貫徹刑事訴訟法修法加重當事人進行主義之精神，確認當事
    人對於證據能力有處分權之制度，傳聞證據經當事人同意作
    為證據，法院認為適當者，亦得為證據。另當事人於調查證
    據時，對於傳聞證據表示「沒有意見」，而未於言詞辯論終
    結前聲明異議，應視為已有將該等傳聞證據採為證據之同意
    ，此刑事訴訟法第159 條之5 定有明文。本案被告於本院審
    理程序中已表示對卷內人證、書證、物證之證據能力均無意
    見，本院審理時，被告對於被告以外之人於審判外之陳述之
    證據能力並未表示意見，迄本院辯論終結前，被告亦未爭執
    本案證據之證據能力，依刑事訴訟法第159 條之5 第2 項之
    規定，應視為被告已同意本案相關之傳聞證據均可作為證據
    ，本院斟酌本案卷內之證據並非非法取得，亦無證明力明顯
    過低之情形，且經本院於審判期日依法進行證據之調查、辯
    論，被告於訴訟上之程序權，已受保障，前揭各該證據，均
    得採為證據。
三、訊據被告甲○○對其於上揭時、地，施用第二級毒品甲基安
    非他命之犯罪事實坦承不諱。而員警查獲被告後所採集之尿
    液檢體，經送請台灣檢驗科技股份有限公司濫用藥物檢驗報
    告以酵素免疫分析法初步檢驗，再佐以氣相層析質譜儀分析
    法確認檢驗結果確呈安非他命類陽性反應，此有桃園縣政府
    警察局楊梅分局被採尿人尿液暨毒品真實姓名與編號對照表
    暨台灣檢驗科技股份有限公司濫用藥物檢驗報告各1 份附卷
    可稽，而以氣相層析質譜儀作藥物及其代謝產物之定性及定
    量分析，幾乎不會有偽陽性反應產生，為毒品檢驗學之常規
    ，亦為本院辦理相關違反毒品危害防制條例案件所知悉，上
    開檢驗結果當足以認定為真實。且現場查獲之透明結晶1 包
    連同包裝袋1 只（毛重0.34公克，因鑑驗使用0.015 公克）
    ，經送驗結果，確係第二級毒品甲基安非他命，此有台灣檢
    驗科技股份有限公司濫用藥物檢驗報告1 紙附卷可憑，足見
    被告上開自白確與事實相符，應堪採信。綜上所述，本件事
    證明確，被告上揭犯行堪以認定，應予依法論科。
四、核被告所為，係犯毒品危害防制條例第10條第2 項之施用第
    二級毒品安非他命罪。其施用前後持有第二級毒品之低度行
    為，為其施用第二級毒品之高度行為所吸收，不另論罪。查
    被告前有如事實欄所載之犯罪科刑執行情形，有臺灣桃園地
    方法院檢察署刑案資料查註紀錄表、臺灣高等法院被告前案
    紀錄表各1 份在卷可參，被告於前案執行完畢後5 年內故意
    再犯本件有期徒刑以上之罪，為累犯，應依刑法第47條第1
    項之規定加重其刑。爰審酌被告施用第二級毒品，戕害自身
    身心，前因施用毒品案件經觀察、勒戒及受前開罪刑之宣告
    與執行完畢後，竟再犯本件施用毒品犯行，顯然未因前受之
    處遇而決心改過，本應從重量刑，但念其尚仍坦承犯行，為
    處理亡妻身後事而為，且所犯屬自戕行為等一切情狀，從輕
    量處如主文所示之刑。又扣案之甲基安非他命1 包連同包裝
    袋1 只（毛重0.34公克，因鑑驗使用0.015 公克），經送鑑
    定結果，確含甲基安非他命成分，有台灣檢驗科技股份有限
    公司濫用藥物檢驗報告1 紙在卷可稽，應依毒品危害防制條
    例第18條第1 項前段規定，沒收銷燬之；包裹第二級毒品甲
    基安非他命之包裝袋1 只與前開甲基安非他命毒品無從完全
    剝離，併依毒品危害防制條例第18條第1 項前段規定，沒收
    銷燬之，附此敘明。
五、至公訴意旨另認：被告甲○○基於施用第一級毒品海洛因之
    犯意，而於98年6 月2 日為警採尿時起回溯26小時內之某不
    詳時間，在某不詳處所，施用第一級毒品海洛因1 次部分，
    業經公訴人撤回此部分之起訴，有臺灣桃園地方法院檢察署
    檢察官98年度聲撤字第44號撤回起訴書1 份在卷可按，本院
    自不就此為審理，附此敘明。
據上論斷，應依刑事訴訟法第284 條之1 、第299 條第1 項前段
，毒品危害防制條例第10條第2 項、第18條第1 項前段，刑法第
11條、第47條第1 項，判決如主文。
本案經檢察官潘怡華到庭執行職務。
中    華    民    國    98    年    8     月    31    日
                  刑事庭  法  官  徐  培  元
以上正本證明與原本無異。
如不服本判決應於收受判決後10日內向本院提出上訴書狀，並應
敘述具體理由。其未敘述上訴理由者，應於上訴期間屆滿後20日
內向本院補提理由書 (均須按他造當事人之人數附繕本)「 切勿
逕送上級法院」。
                          書記官  張  筆  隆
中    華    民    國    98    年    8     月    31    日
附錄論罪科刑依據之法條：
毒品危害防制條例第十條第二項
施用第二級毒品者，處三年以下有期徒刑。


司法院資訊處製作；財團法人民間司法改革基金會備份。
